---
title: "R Notebook"
output: html_notebook
---

# Testing the Martingale hypothesis
Introduction: 

On se donne $\{𝑌_𝑡 \}_{𝑡=−∞}^{+∞}$ une série temporelle stationnaire et $𝐼_𝑡={𝑌_𝑡, …,𝑌_0 }$ l’information disponible à la date 𝑡

# MDS
$𝑌_𝑡$ définit une séquence de différences de martingales (MDS) si :

$$ 𝔼[𝑌_𝑡 |𝐼_{𝑡−1} ]=0 $$
# MDH
Plus généralement on dit que $𝑌_𝑡$ satisfait l’hypothèse de différences de martingales (MDH)  si :
$$ 𝔼[𝑌_𝑡 |𝐼_{𝑡−1} ]=𝜇∈ℝ~~~~~~~~~~~~~~(2)$$
Intuitivement cette hypothèse indique que le présent et le passé ne donnent pas plus d’information sur le futur que la moyenne du processus $𝒀_𝒕$ elle-même ($𝔼[𝑌_𝑡 ]=𝜇$). Autrement, dit que le meilleur prédicteur du futur au sens des moindres carrés est $𝜇$.


La propriété fondamentale découlant de la MDH est que $𝑌_𝑡$ est non prédictible au sens des moindres carrés pour toute transformation linéaire ou non linéaire de l’information passée $𝜔(𝐼_{𝑡−1})$, i.e. de covariance nulle :
$$ 𝔼[𝑌_𝑡 |𝐼_{𝑡−1} ]=𝜇∈ℝ↔𝔼[(𝑌_𝑡−𝜇)𝜔(𝐼_{𝑡−1})]=0$$
En particulier, on note que toutes les autocorrélations (lag >0) de $𝑌_𝑡$ sont nulles. 

Rappelez-vous la définition de mds dans l'équation (2) qui devrait tenir pour toute fonction w(). L'approche la plus simple consiste à considérer les fonctions linéaires w() ; telles que $ w(I_{t-1})= Y_{t-j}$ pour tout $j \geq 1$
Par conséquent, une condition nécessaire (mais pas suffisante, en général) pour que la MDH tienne est que les séries ne soient pas corrélées, c'est-à-dire

$$ \gamma_j= Cov(Y_t,Y_{t-j})=𝔼[(𝑌_𝑡−𝜇)(Y_{t-j}-𝜇)]=0~~~~~~~\forall j \geq1 $$

```{r}
rm(list=ls()) # Removes all existing variables

```



# parseur: 
```{r}
Sample = read.table("Economic_Scenarios_1000_Simu.csv",sep=";",header=FALSE) # This command returns an object of the class data.frame
 # For our purpose it is better to convert it into a matrix
n1 = dim(Sample)[1] # Number of rows
p1 = dim(Sample)[2] # Number of columns

X1_char = Sample[3:n1,7:p1] 
tab_X_1 = as.matrix(X1_char)

#pour la premiere simulation 

L=c()
for (i in 1:(floor(n1/4))){
  L=append(L,4*i)
}

IMMO=tab_X_1[L,]
EQUITY= tab_X_1[(L-1),]
INFL=tab_X_1[L-2,]
VALN=tab_X_1[L-3,]

```

#      I/ Test based on linear  measures of dependance
#        1/ Test based on a finite-dimensional conditioning set 

Supposons que nous observions des données brutes ${Y_t}_{t=1}^n $ alors $\hat{\gamma}_j$ est un estimateur consistant de $\gamma_j$: 

$$ \hat{\gamma}_j = (n-j)^{-1} \sum_{t=1+j}^{n}(Y_t-\bar{Y})(Y_{t-j}-\bar{Y})$$ 
$\bar{Y}$ est la moyenne de l'échantillon, on introduit aussi $\hat{\rho}_j$ le j eme ordre d'autocorrélation.


Premier test: 
$$ \hat{Q_p} = n\sum_{j=1}^p \hat{\rho}_j^2~~~~~~~avec ~~~~~ \hat{\rho}_j=\frac{\hat{\gamma}_j}{\hat{\gamma}_0}$$
Deuxieme test: 

$$\hat{Q_p^*} = n\sum_{j=1}^p \frac{\hat{\rho}_j^2}{\tau_j }$$
$$avec ~~~~~ \tau_j= \frac{1}{\hat{\gamma}_0^2}\sum_{t=1+j}^n (Y_t-\bar{Y})^2(Y_{t-j}-\bar{Y})^2 $$ 
Troisième test - Variance Ratio: 

$$ \hat{VR_p}= 1+2\sum_{j=1}^{p-1}(1-\frac{j}{p})\hat{\rho}_j $$
Quatrième test - Ljung-Box : 

$$ \hat{LB_p} = n(n+2)\sum_{j=1}^p \frac{\hat{\rho}_j^2}{n-j} $$


```{r}
 #on actualise les données 

IMMO_act=IMMO*VALN
EQUITY_act = EQUITY*VALN 
INFL_act = INFL*VALN

DtSt_IMMO=IMMO*VALN #on actualise les données 
Dt_1St_1_IMMO=DtSt_IMMO[,1:(dim(DtSt_IMMO)[2]-1)]
Y_IMMO=DtSt_IMMO[,2:dim(DtSt_IMMO)[2]]-Dt_1St_1_IMMO

DtSt_EQUITY=EQUITY_act #on actualise les données 
Dt_1St_1_EQUITY=DtSt_EQUITY[,1:(dim(DtSt_EQUITY)[2]-1)]
Y_EQUITY=DtSt_EQUITY[,2:dim(DtSt_EQUITY)[2]]-Dt_1St_1_EQUITY


DtSt_INFL=INFL*VALN #on actualise les données 
Dt_1St_1_INFL=DtSt_INFL[,1:(dim(DtSt_INFL)[2]-1)]
Y_INFL=DtSt_INFL[,2:dim(DtSt_INFL)[2]]-Dt_1St_1_INFL


```

```{r}

mean((IMMO_act[1,] - mean(IMMO_act[1,]))^2)

```



```{r}


########################### Calcul de QP #########################

Qp= function(Sample, p) {
  n=dim(Sample)[1] #n =1000
  d=dim(Sample)[2] # d = 50

  Qp = c()
  
  for (i in 1:n) {
    
    Y_barre = mean(Sample[i,])
    #gamma_0 = mean((Sample[i,]-Y_barre)^2)
    gamma_0 = mean((Sample[i,]-Y_barre)^2)
    Qp_i = 0
    
    for (j in 1:p){
      #gamma_j = mean((Sample[i,(1+j):d]-Y_barre)*(Sample[i,1:(d-j)]-Y_barre))
      gamma_j = mean((Sample[i,(1+j):d]-Y_barre)*(Sample[i,1:(d-j)]-Y_barre))
      rho_j = gamma_j/gamma_0
      
      Qp_i = Qp_i + d*(rho_j^2)
    }
    Qp = append(Qp, Qp_i)
    
  }
  return(Qp)

}

#print(Qp(IMMO_act,3))


########################### Calcul de QP* #########################

Qpstar = function(Sample, p) {
  n=dim(Sample)[1] #n =1000
  d=dim(Sample)[2] # d = 50

  Qpstar = c()
  
  for (i in 1:n) {
    
    Y_barre = mean(Sample[i,])
    gamma_0 = mean((Sample[i,]-Y_barre)^2)
    Qpstar_i = 0
    
    for (j in 1:p){
      gamma_j = mean((Sample[i,(1+j):d]-Y_barre)*(Sample[i,1:(d-j)]-Y_barre))
      
      rho_j = gamma_j/gamma_0
      
      
      tau_j = mean((Sample[i,(1+j):d]-Y_barre)^2*(Sample[i,1:(d-j)]-Y_barre)^2)/(gamma_0^2) #je pense que l'article à oublié un facteur 1/(n-j) (si on enleve ce coefficient on obtient des valeurs absurdes)
      Qpstar_i = Qpstar_i + d*rho_j^2/tau_j
    }
    Qpstar = append(Qpstar, Qpstar_i)
  }
  return(Qpstar)

}

########################### Calcul de VRp #########################

VRP= function(Sample, p) {
  n=dim(Sample)[1] #n =1000
  d=dim(Sample)[2] # d = 50

  VRP = c()
  
  for (i in 1:n) {
    Y_barre = mean(Sample[i,])
    gamma_0 = mean((Sample[i,]-Y_barre)^2)
    
    VRP_i = 1
    for (j in 1:(p-1)){
      gamma_j = mean((Sample[i,(1+j):d]-Y_barre)*(Sample[i,1:(d-j)]-Y_barre))
      rho_j = gamma_j/gamma_0
      VRP_i = VRP_i +  2*(1-(j/p))*rho_j

      }
    VRP = append(VRP, VRP_i)
    
  }
  return(VRP)

}

################ Calcul Ljung and Box ####################

LB= function(Sample, p) {
  n=dim(Sample)[1] #n =1000
  d=dim(Sample)[2] # d = 50

  LB = c()
  
  for (i in 1:n) {
    
    Y_barre = mean(Sample[i,])
    #gamma_0 = mean((Sample[i,]-Y_barre)^2)
    gamma_0 = mean((Sample[i,])^2)
    LB_i = 0
    
    for (j in 1:p){
      #gamma_j = mean((Sample[i,(1+j):d]-Y_barre)*(Sample[i,1:(d-j)]-Y_barre))
      gamma_j = mean((Sample[i,(1+j):d])*(Sample[i,1:(d-j)]))
      rho_j = gamma_j/gamma_0
      LB_i = LB_i + (d+2)*(rho_j^2)*d/(d-j)
    }
    LB = append(LB, LB_i)
    
  }
  return(LB)

}




```

Test statistique: 

on definit le degrée $\alpha$ 
l'hypothèse nulle est: $H_0 = \{Qp=0\}$ 
l'hypothèse alternantive est: $ H_1 = \{ |Q_p| \geq q_{chisq}(1-\alpha) \}$


```{r}

Graph = function(Sample,p){
  Qp = Qp(Sample,p)
  Y=c()
  for(t in 1:length(Qp)){
    p_value= 1-pchisq(Qp[t],df=p)
    Y=append(Y,p_value)
  }
  #X=c(1:length(Qp))
  
  #plot(X,Y)
  #abline(h=min(Y), col="blue")
  #abline(h=max(Y), col="blue")
  #abline(h=mean(Y), col="red")
  hist(Y,breaks=20,col="red",density=5,xlab="p-valeur",ylab="répartition",main=" Répartition des p_valeurs ",tck=0.01, freq = FALSE)
    # breaks : nombre de barres
    # density : barres vides (0) ou hachurées
    # tck = 0.01 : longueur des graduations
    # xlab & ylab : titre de l'axe des abscisses et ordonnées
    # main : titre de l'histogramme
    # col : couleur des barres - pour mettre d'autres couleurs
    # Le paramètre freq = FALSE ou freq = F permet d'afficher la fréquence que représente chaque catégorie.
  box() # encadre l'histogramme
  densite <- density(Y) # estimer la densité que représente ces différentes valeurs
  lines(densite, col = "blue",lwd=2) # Superposer une ligne de densité à l'histogramme
  
  print(paste0(" min(p_valeur)  = ", min(Y)))
  print(paste0(" max(p_valeur) = ",max(Y)))
  print(paste0(" mean(p_valeur) ",mean(Y)))
  print( "--------------")
  for(alpha in c(0.1,0.05,0.01)){
    
    print(paste0(" alpha = ",alpha))
    print(paste0(" On rejette l'hypothèse nulle ,",length(Y[Y<=alpha])))
    print( "--------------")   
  }
  
  
}
Graph(Y_IMMO,2)



```
On va essayer de construire les intervalles de confiances à 95% pour les differents tests: 
Pour le test numero 1 et 2 on passe par la methode du delta: 


Pour le test numero 3 on connait deja un intervalle de confiance à 95% sous hypothèse nulle : 
$$ I_3=\mathopen{[} VR_p - \phi_{1-\alpha/2}\sqrt{\frac{2*(p-1)}{p*n}},VR_p + \phi_{1-\alpha/2}\sqrt{\frac{2*(p-1)}{p*n}} \mathopen{]} $$
comme $\sqrt{n}*(VR_p-1)\longrightarrow \mathcal{N}(0,\frac{2*(p-1)}{p}) $ on a alors: 

$$I_3= \mathopen{[} 1 - \phi_{1-\alpha/2}\sqrt{\frac{2*(p-1)}{p*n}},1 + \phi_{1-\alpha/2}\sqrt{\frac{2*(p-1)}{p*n}} \mathopen{]} $$ 
```{r}

p=4
VR_P=VRP(Y_IMMO,p)
X=c(1:length(VR_P))
print(paste0(" alpha = ",0.05))
a= 1-qnorm(0.975,mean=0,sd = 1)*sqrt(2*(p-1)/(p*dim(Y_IMMO)[2]))
b= 1+qnorm(0.975,mean=0,sd = 1)*sqrt(2*(p-1)/(p*dim(Y_IMMO)[2]))
#plot(X,VR_P)
print(length(VR_P))
hist(VR_P,breaks=20,col="red",density=6,xlab="Valeur de VR_P ",ylab="répartition",main=" Répartition des valeurs ",tck=0.02)
abline(v=a,col="blue")
abline(v=b,col="blue")
abline(v=mean(VR_P),col="green")
box()
mean(VR_P)

```


#        1.bis / Calcul de la puissance 

Premier test pour controler la martingalité: 

$$ \frac{1}{N}*\sum_{i=1}^{N} D_t^i*S_t^i \longrightarrow S(0)  $$

$$ Y_t= X_{t+1}-X_t~~avec ~~~X_t=D_t*S_t $$ 
On sait qu'on a: 

On s'intérresse à une classe de processus qui s'ecrit: 

$$ Y_{t+1} = \theta Y_t + \epsilon_t ~~~~où ~~~~ Y_0 = \frac{c}{1-\theta} ~~~ et~~~~ \epsilon_t~~ \longrightarrow ~~\mathcal{N}(c,\sigma^2)~~~~et~~~\theta \in [0,1[$$
Par recurrence on montre que: 
$$ Y_t=\theta^tY_{0}+\sum_{k=0}^{t-1}\theta^k\varepsilon_{t-k} $$ 

on a :
$$ \operatorname{E}[Y_t]=\theta^t Y_0 + c\sum_{i=0}^{t-1}\theta^i $$ 
$$ \operatorname{Var}[Y_t]= \sum_{i=0}^{t}\theta^{2i}\sigma^2 $$ 
$$\operatorname{Cov}[Y_t,Y_{t-j}]= \theta^{j}\sum_{i=0}^{t-j}\theta^{2i}\sigma^2 $$ 

donc on obtient: 

$$ \rho_j = \operatorname{Corr}[Y_t,Y_{t-j}]\equiv \frac{\operatorname{Cov}[Y_t,Y_{t-j}]}{\sqrt{\operatorname{Var}(Y_t)\operatorname{Var}(Y_{t-j})}}=\theta^j \sqrt{\frac{1 - \theta^{2(t-j) + 2}}{1 - \theta^{2t + 2}}} $$ 
le test portemanteau $Q_p$ s'intéresse seulement aux $\rho_j$ pour $j\in [0,4]$. Comme $ \theta \in [0,1[$, si on prend $t$ assez grand (50) on obtient que : 

$$ \rho_j =\operatorname{Corr}[Y_t,Y_{t-j}]= \theta^j$$


#  Génaration de ces processus pour différents \theta




```{r}
n=1000 #nombre de simulations
t_max=100
c=0
sigma = 5
p=4

simultheta = function(theta, t_max) {
  simul = c(rnorm(1,0, sigma^2/(1-theta^2)))
  bruit = rnorm(t_max-1, 0, sigma^2)
  
  for (i in (1:(t_max-1))) {
    
    X_i = theta*simul[i] + bruit[i]
    simul = append(simul, X_i)
  }
  return(t(matrix(simul)))
}

N_simul = function(theta, t_max, N){
  mat = matrix(0, ncol=t_max, nrow=N)
  for (i in 1:N){
    
    mat[i,] = simultheta(theta, t_max)
  }
  return(mat)
}



sums = function(Sample, theta, t_max){
  n = (dim(Sample))[1]
  for (i in 1:n){
   Sample[i,]= cumsum(Sample[i,])
  }
  sum = matrix(0, ncol=1, nrow = t_max)
  ak= c(0)
  bk= c(sigma**2)
  for (j in (1:t_max)){
    sum[j] = mean(Sample[,j])*sqrt(n/j)/sigma 
    
    
    
  }
  sum[1]=0
  return(sum)
}
theorie_vs_pratique = function(p){
  theta = seq(from = 0.01, to = 0.99, by = 0.01)
  n = length(theta)
  
  Qp_theo= c()
  Qps = c()
  for (thet in theta){
    simul = N_simul(thet, t_max, 1)
    
    Qp_theo_j=0
    Qps = c(Qps,Qp(simul, p))
    for(j in (1:p)){
      Qp_theo_j = Qp_theo_j + t_max*thet^(2*j)
    }
    Qp_theo=c(Qp_theo,Qp_theo_j)
    
  }
  
  plot(theta, Qps,col = "blue", type = "l", xlab = "Théta", ylab = "Qp pour un modèle AR(1)")
  lines(theta, Qp_theo, col="red")
  legend(0, 350, legend=c("Qp experimentale","Qp théorique "),
       col=c( "blue","red"),lty=1:1, cex=0.8)
}
theorie_vs_pratique(4)
```

```{r}

```

```{r}

graph_power = function(n){
  theta = seq(from = 0.01, to = 0.99, by = 0.01)
  pwr1 = c()
  pwr2 = c()
  pwr3 = c()
  pwr4 = c()
  for (thet in theta) {
    simul = N_simul(thet, t_max, n)
    
    Qps = Qp(simul, p)
    VRP_s = sqrt(p*t_max)*(VRP(simul, p)-1)/(sqrt(2*(p-1)))
    Qpstar= Qpstar(simul, p)
    #LB = LB(simul, p)
    
    #sum = abs(sums(simul, thet, t_max))
    #print(sum)
    occ1 = length(Qps[Qps>qchisq(0.95,p)])/n
    #occ2 = length(sum[sum>qnorm(0.975)])/n #comparaison avec le test utilisé par le milliman
    occ2 = length(VRP_s[abs(VRP_s)>qnorm(0.975)])/n # comparaison avec le test VRP 
    occ3 = length(Qpstar[Qpstar>qchisq(0.95,p)])/n 
   # occ4 = length(LB[LB>qchisq(0.95,p)])/n   
    
    pwr1 = append(pwr1, occ1)
    pwr2 = append(pwr2, occ2)
    pwr3 = append(pwr3, occ3)
   # pwr4 = append(pwr4, occ4)
    
    
  }
  plot(theta, pwr1, col="red", type = "l")
  lines(theta, pwr2, col="blue")
  lines(theta, pwr3, col="green") 
  #lines(theta, pwr4, col="orange")
  #abline(h=min(pwr), col="green")
  print(pwr1[1])
  print(pwr2[1])
  print(pwr3[1])
  #print(pwr4[1])
}

```



```{r}
graph_power(1000)
```


```{r}
simul = N_simul(0.5, t_max, 1)
VRP_s = sqrt(p*t_max/(2*(p-1)))*(VRP(simul, p)-1)
print(VRP_s)
```


```{r}
list = matrix(c(0.5,0.5,0.5))
print(sum(list^2))
n=1000 #nombre de simulations
t_max=50
c=0
sigma = 1
p=4
k = length(list)
sigma^2/(1-sum(list^2))
simul = c(rnorm(k, mean = 0, sd = sigma^2/(1-sum(list^2))))
simul
bruit = rnorm(t_max, c, sigma^2)
list*simul[(1):(k)]

x_i = sum(list*simul[(1):(k)]) + bruit[k+1]
simul = append(simul, x_i)

length(simultheta2(list, 50))
print(IMMO[1])
```

Puissance de Qp en fonction 
```{r}


n=1000 #nombre de simulations
t_max=50
c=0
sigma = 1
p=4
#k=4

simultheta2 = function(list , t_max) {
  k = dim(list)[1]
  simul = c(rnorm(k, mean = 0, sd = sqrt(sigma^2/(1-sum(list^2)))))
  bruit = rnorm(t_max, c, sigma^2)
  for (i in ((k+1):t_max)) {
    #print(k)
    X_i = sum(list*simul[(i-k):(i-1)]) + bruit[i]
    simul = append(simul, X_i)
  }
  return(t(matrix(simul)))
}
N_simul2 = function(list, t_max, N){
  mat = matrix(0, ncol=t_max, nrow=N)
  for (i in 1:N){
    mat[i,] = simultheta2(list, t_max)
  }
  return(mat)
}

```

```{r}
graph_power2 = function(n){
  theta = seq(from = 0.01, to = 1, by = 0.01)
  pwr1 = c()
  pwr2 = c()
  for (thet in theta) {
    #list = matrix(theta, nrow=1, ncol = k)
    list = matrix(c(0,0,0,0,0,0,0,0,thet))
    simul = N_simul(list, t_max, n)
    Qps = Qp(simul, p)
    
    #list2 = matrix(c(thet, thet,thet,thet))
    #simul2 = N_simul(list2, t_max, n)
    #Qps2 = Qp(simul2, p)
    #sum = abs(sums(simul, thet, t_max))
    #print(theta)
    occ1 = length(Qps[Qps>qchisq(0.95,p)])/n
    #occ2 = length(Qps[Qps2>qchisq(0.95,p)])/n
    #occ2 = length(sum[sum>qnorm(0.975)])/n
    pwr1 = append(pwr1, occ1)
    #pwr2 = append(pwr2, occ2)
    
  }
  plot(theta, pwr1, col="red",type = "l")
  #lines(theta, pwr2, col="blue")
  #abline(h=min(pwr), col="green")
  #print(min(pwr))
}
```

```{r}
graph_power2(1000)
```





```{r}

########################### Calcul de QP sur les colonnes #########################

Qpcol= function(Sample, p) {
  n=dim(Sample)[1] #n =1000
  d=dim(Sample)[2] # d = 50

 #valeur de t
  Qp = c()
  
  
  for (t in (p+1):(d)){
    Qp_t = 0
    Y_barre_t = mean(Sample[,t])
    gamma_0 = mean((Sample[,t]-Y_barre_t)^2)
    for (j in 1:p) {
    
      Y_barre_tmoinsj = mean(Sample[,t-j])
      
      gamma_j = mean((Sample[,t]-Y_barre_t)*(Sample[,(t-j)]-Y_barre_tmoinsj))
      
      rho_j = gamma_j/gamma_0
      
      #print(rho_j^2)  
      Qp_t = Qp_t + n*(rho_j^2)
    }
    Qp = append(Qp, Qp_t)
  }
  return(Qp)

}
```

```{r}

Graph = function(Sample,p){
  Qp = Qpcol(Sample,p)
  print(Qp)
  Y=c()
  for(t in 1:length(Qp)){
    p_value= 1-pchisq(Qp[t],df=p)
    Y=append(Y,p_value)
  }
  #X=c(1:length(Qp))
  
  #plot(X,Y)
  #abline(h=min(Y), col="blue")
  #abline(h=max(Y), col="blue")
  #abline(h=mean(Y), col="red")
  hist(Y,breaks=20,col="red",density=5,xlab="p-valeur",ylab="répartition",main=" Répartition des p_valeurs ",tck=0.01)
    # breaks : nombre de barres
    # density : barres vides (0) ou hachurées
    # tck = 0.01 : longueur des graduations
    # xlab & ylab : titre de l'axe des abscisses et ordonnées
    # main : titre de l'histogramme
    # col : couleur des barres - pour mettre d'autres couleurs
    # Le paramètre freq = FALSE ou freq = F permet d'afficher la fréquence que représente chaque catégorie.
  box() # encadre l'histogramme
  #densite <- density(Y) # estimer la densité que représente ces différentes valeurs
  #lines(densite, col = "blue",lwd=2) # Superposer une ligne de densité à l'histogramme
  
  print(paste0(" min(p_valeur)  = ", min(Y)))
  print(paste0(" max(p_valeur) = ",max(Y)))
  print(paste0(" mean(p_valeur) ",mean(Y)))
  print( "--------------")
  for(alpha in c(0.1,0.05,0.01)){
    
    print(paste0(" alpha = ",alpha))
    print(paste0(" On rejette l'hypothèse nulle ,",length(Y[Y<=alpha])))
    print( "--------------")   
  }
  
  
}
Graph(Y_IMMO,4)

```

```{r}
2**2
```





#        2/ Test based on a infinite-dimensional conditioning set 

La limite du test précédent est qu'on ne considère seulement un nombre fini d'autocorrélations. On va donc utiliser la densité spectrale (qui contient toutes les covariances).

On définit la densité spectrale $f(\lambda)$ par

$$ \gamma_k = \int_{\Pi}^{}f(\lambda)exp(ik\lambda)d\lambda  \\
k = 0,1,2,... \\
\Pi = [-\pi, \pi]$$

On définit également le périodigramme par 

$$ I(\lambda) = \lvert w(\lambda) \rvert ^2 \\
\text{où } w(\lambda) = n^{-1/2} \sum_{t=1}^{n} x_t exp(it\lambda)$$

L'intégrale de la densité spectrale est linéaire en $\lambda$ sous l'hypothèse de MDH.

On a alors l'hypothèse nulle

$$ H_0 = \{\gamma_k = 0,  \forall k \}$$

Ce qui est équivalent à

$$ f(\lambda) = \{f(\lambda) = \frac{\gamma_0}{2\pi},  \forall \lambda \in \Pi \}$$

On introduit donc le périodigramme cumulatif standardisé

$$ Z_n(\lambda) = \sqrt{T} ( \frac{\sum_{j=1}^{[\lambda T  \pi]} I(\lambda_j)}{\sum_{j=1}^{T} I(\lambda_j)} - \frac{\lambda}{\pi} ) \\
\text{où } \lambda_j = \frac{2\pi j}{n} \\
j = 1,2,..., n/2$$

A partir de $Z_n$, on peut en déduire le test de Kolmogorov Smirnov

$$ \max_{j=1,...,T} \lvert Z_n(\lambda_j) \rvert$$
Et le test de Cramer von Mises

$$ \frac{1}{T} \sum_{j=1}^{T} Z_n(\lambda_j ^2)$$

On introduit la statistique de Deo (qui peut être vue comme une version continue de la statistique $Q_p^*$). Elle s'écrit

$$DEO_n = \sum_{j=1}^{n-1}n \frac{\hat{\rho}_j^2}{\tau_j}(\frac{1}{j \pi})^2$$

#        3/ Sélection de p

```{r}
pi = function(p,n,q,all_rho){
  if (max(all_rho)<= sqrt(q*log(n)/n)){
    return (p*log(n))
  }else{return (2*p)}
}


Best_p = function(Sample){
n=dim(Sample)[1] #n =1000
d=dim(Sample)[2] # d = 50
q=2.4            # Inglot & Ledwina 2.4
all_rho_abs = c()
Y_barre = mean(Sample[n,])
gamma_0 = mean((Sample[n,]-Y_barre)^2)

for (j in 1:d-1){
    gamma_j = mean((Sample[n,(1+j):d]-Y_barre)*(Sample[n,1:(d-j)]-Y_barre))
    rho_j = gamma_j/gamma_0
    all_rho_abs = append(all_rho_abs,abs(rho_j))
  }
L = c()
for (p in 1:d-1){
  L_j = Qpstar(Sample,p)-pi(p,n,q,all_rho_abs)
  L = append(L,t(L_j))
}
Lmat= matrix(L,n,d)
print(dim(Lmat))




max_col <- argmax(Lmat,rows=TRUE)

nb_iter = c()
for (i in 1:d){
  nb_iter = append(nb_iter,sum(max_col==i))
  
}
return(which.max(nb_iter))
}

#Best_p(Y_EQUITY) #1 pour "n=n"
#Best_p(Y_IMMO)
#Best_p(Y_INFL)

```
```{r}
for (i in 1:10){
  print(i/10)
  print(Best_p(N_simul(i/10,50,1000)))
}

```
```{r}
for (i in 1:10){
  print(i*100)
  print(Best_p(N_simul(.5,50,i*100)))
}
```

```{r}
Best_p(simultheta(.75,50))
```


